【裁判字號】    97,訴,316
【裁判日期】    970807
【裁判案由】    違反電業法等
【裁判全文】
臺灣雲林地方法院刑事判決               97年度訴字第316號
公  訴  人  臺灣雲林地方法院檢察署檢察官
被      告  丁○○
選任辯護人  陳建勛律師
上列被告因違反電業法等案件，經檢察官聲請以簡易判決處刑（
96年度偵字第3197號），本院斗六簡易庭認不宜逕以簡易判決處
刑（原案號：97年度六簡字第103 號），改依通常程序審理，本
院合議庭判決如下：
    主  文
丁○○無罪。
    理  由
一、原聲請簡易判決處刑意旨略以：被告丁○○係址設雲林縣斗
    六市○○路○ 段425 號「皇太媚理容院」之負責人，為節省
    電費支出，竟與真實姓名年籍不詳之杞姓男子（經本院查明
    係名為甲○○之成年男子，甲○○所涉連續竊電犯行，業經
    臺灣高等法院臺中分院於民國97年5 月20日，以97年度上訴
    字第682 號判處有期徒刑11月，復經最高法院於97年7 月17
    日，以97年度臺上字第3353號駁回上訴確定），於95年2 、
    3 月間某日，以甲○○將臺灣電力股份有限公司（下稱臺電
    公司）所有，基於使用借貸關係委由用電戶保管而設置於上
    址內，供應該理容院電力之3 具電表（電號分別為00-00-00
    00-00-0 號、00-00-0000-00-0 號，下稱本案電表）的「電
    表外箱」與「電表端子盒」封印鎖及電表同字封印鉛塊破壞
    而拆開電表，再以倒撥電表指數使電表計量失準之方式，竊
    取臺電公司所供應之電力，至96年2 月15日為警查獲時止，
    共計竊得價值達新臺幣（下同）970,444 元之電能。嗣經臺
    電公司雲林區營業處於96年2 月15日14時51分許，派員協同
    警方至上址檢查上開電表，始知上情。檢察官因此認為被告
    涉犯刑法第323 條、第320 條第1 項竊取準動產、電業法第
    106 條第1 項第3 款之竊電罪嫌。
二、按犯罪事實應依證據認定之，無證據不得認定犯罪事實；另
    不能證明被告犯罪者，應諭知無罪之判決，刑事訴訟法第15
    4 條第2 項、第301 條分別定有明文。又刑事訴訟法上所謂
    認定犯罪事實之證據，係指足以認定被告確有犯罪行為之積
    極證據而言，該項證據自須適合於被告犯罪事實之認定，始
    得採為斷罪資料；而認定不利於被告之事實，須依積極證據
    ，苟積極證據不足為不利於被告事實之認定時，即應為有利
    於被告之認定，更不必有何有利之證據。且刑事訴訟上證明
    之資料，無論其為直接或間接證據，均須達於通常一般之人
    均不致有所懷疑，而得確信其為真實之程度，始得據為有罪
    之認定，若其關於被告是否犯罪之證明未能達此程度，而有
    合理懷疑之存在，致使無從形成有罪之確信，根據無罪推定
    原則，即應為被告無罪判決之諭知（最高法院30年上字第81
    6 號、76年臺上字第4986號、92年臺上字第128 號判例要旨
    參照）。再共同正犯之成立，以行為人彼此間就犯罪行為之
    實行，有犯意聯絡與行為分擔為必要，此稱犯意聯絡者，以
    事前有所協議，或於行為當時，基於相互之認識，以共同犯
    罪之意思參與犯罪者，始足當之（最高法院94年度臺上字第
    5480號判決意旨參照）。
三、檢察官之舉證：
  (一)告訴代理人丙○○於96年2 月15日之警詢筆錄（見雲林縣警
    察局斗六分局斗六警偵字第960002532 號卷，下稱警A 卷，
    第4 頁至5 頁）。
  (二)告訴代理人乙○○於96年6 月28日在檢察官面前之陳述筆錄
    （見96年偵字第3197號卷，下稱偵查A 卷，第5 頁至6 頁）
    。
  (三)告訴代理人乙○○於96年6 月28日在檢察事務官面前之陳述
    筆錄（見偵查A 卷第12頁至13頁）。
  (四)甲○○於95年11月13日之警詢筆錄（臺中市警察局第三分局
    中分三偵字第950045482 號卷，下稱警B 卷，第1 頁至7 頁
    ）。
  (五)甲○○於95年11月13日在檢察官面前之證述筆錄（見臺灣臺
    中地方法院檢察署95年偵字第25824 號卷，下稱偵查B 卷，
    第122 頁至124 頁）。
  (六)甲○○於96年6 月22日在檢察官面前之供述筆錄（見偵查B
    卷第136 頁）。
  (七)甲○○於96年7 月3 日在檢察官面前之供述筆錄（見偵查B
    卷第140 頁）。
  (八)甲○○於96年8 月1 日在檢察官面前之供述筆錄（見偵查B
    卷第145 頁）。
  (九)臺電公司用電實地調查書2 紙（見警A 卷第9 至10頁）。
  (十)用戶完整基本資料（見警A 卷第11頁至12頁）。
  (十一)電費明細資料查詢（見警A 卷第13頁至14 頁）。
  (十二)追償電費計算單影本2 紙（見偵查A 卷第16頁至17頁）。
  (十三)皇太媚理容院從94年起至96年止之用電度數一覽表（見偵查
    A 卷第15頁）。
  (十四)現場照片9 張（見警A 卷第13頁至14頁）。
  (十五)臺灣臺中地方法院檢察署95年度偵字第25824 號、第26457
    號起訴書（見偵查B 卷第151 頁至156 頁）。
  (十六)臺灣臺中地方法院（下稱臺中地院）96年度訴字第4508號刑
    事判決書（見臺中地院96年訴字第4508號卷第54頁至56頁）
    。
  (十七)臺灣高等法院臺中分院（下稱臺中高分院）97年上訴字第68
    2 號刑事判決書（見本院97年度訴字第316 號卷，下稱本院
    卷，第48頁至49頁背面）。
  (十八)臺電公司雲林區營業處97年5 月8 日雲林字第0970500009號
    函及其附件（見本院卷第37頁至44頁）。
四、本院之判斷：
  (一)起訴範圍之確認：
    按刑事訴訟之審判，係採彈劾主義，亦即不告不理原則，法
    院對於被告之行為，應受審判之對象（範圍），乃指起訴書
    （或自訴狀或聲請簡易判決處刑書）所記載之被告「犯罪事
    實」（包括與之有連續犯、想像競合犯、牽連犯等具有同一
    案件關係之犯罪事實）而言，與所犯法條之記載無涉。起訴
    （或自訴或聲請簡易判決處刑）係一種訴訟上之請求，犯罪
    已經起訴，或經檢察官聲請以簡易判決處刑，產生訴訟繫屬
    及訴訟關係，法院即有審判之權利及義務。是以若起訴書（
    自訴狀或聲請簡易判決處刑書）犯罪事實欄內，對此項行為
    已予以記載，即為法院應予審判之對象（最高法院95年度臺
    上字第2633號判決意旨參照）。次按（絕對）告訴乃論之罪
    ，告訴人之告訴，係指犯罪之被害人或其他有告訴權之人對
    於偵查機關申告犯罪事實以求訴追之意思表示，不以指明犯
    人或明示罪名為必要（最高法院73年臺上字第5222號判例參
    照）。本案檢察官在聲請簡易判決處刑書之犯罪事實欄內記
    載略為：『丁○○... 竟與姓名年籍不詳之「杞」姓成年男
    子，共同基於為自己不法利益之犯意聯絡，由該「杞」姓男
    子將臺電公司所有基於使用借貸關係委由用戶保管而設置於
    上址內，供應該理容院電力之電表的「電表外箱」與「電表
    端子盒」封印鎖及電錶同字封印鉛塊破壞... 。』有該聲請
    簡易判決處刑書1 紙在卷足佐，顯已於聲請簡易判決處刑書
    內記載被告共同毀損本案電表同字封印之犯罪事實，雖聲請
    簡易判決處刑書在文段末以括號註記「毀損部分未經告訴」
    ，但臺電公司雲林區營業處委由丙○○以告訴代理人之身分
    在警詢中陳述本案電表遭毀損之事實，並明確表示要對被告
    提出告訴，有警詢筆錄及委任狀附卷可查（見警A 卷第4 頁
    至第5 頁；本院卷第105 頁之1） ，參前最高法院裁判要旨
    ，堪信該部分犯罪事實業已合法提出告訴，訴追條件並無欠
    缺，是聲請簡易判決處刑書記載被告共同毀損本案電表封印
    之行為，是否該當於刑法第352 條之毀損文書罪，本院自應
    一併審理，特予說明。
  (二)證據能力之部分：
    按被告以外之人於審判外之陳述，雖不符刑事訴訟法第159
    條之1 至之4 等4 條規定，而經當事人於審判程序同意作為
    證據，法院審酌該陳述作成時之情況，認為適當者，亦得作
    為證據，刑事訴訟法第159 條之5 第1 項規定甚明。經查，
    本判決後開所引用之各該被告以外之人於審判外之陳述（包
    含言詞及書面陳述），原則上均無證據能力，但被告及其辯
    護人在本院審理中表示同意作為證據使用（見本院卷第52頁
    反面），本院審酌上開證據製作時之情況，並無違法不當之
    情事，認為以之作為證據應屬適當，揆諸前開規定，應認該
    等供述證據例外具有證據能力。
  (三)證明力之部分：
    檢察官認被告確有前揭犯嫌，無非以下列4 點理由為其論據
    ：(1)本案電表確有遭杞姓男子破壞，以倒撥電表指數之方式
    ，致使電表計量失準之事實。(2)該理容院在95年1 至11月間
    之用電度數顯較94年度同期為低。(3)該理容院之電表裝置位
    置並不明顯，若非被告主動告知，外人無從查知該電表所在
    處並加以破壞。(4)被告為實際竊電之獲利者。訊據被告固坦
    承其自90年起迄今均為「皇太媚理容院」之負責人，且本案
    電表之「電表外箱」、「電表端子盒」封印鎖及同字封印鉛
    塊，經臺電公司雲林區營業處於96年2 月15日14時51分許，
    派員協同警方至上址檢查時，確認已遭破壞，臺電公司據以
    向其追償970,444 元，其現已給付完畢等事實，惟堅詞否認
    有檢察官所指上述犯行，辯稱：約在95年間，伊臺中的朋友
    知道伊開設理容院，介紹甲○○跟伊認識，甲○○之後來伊
    店裡2 次，第1 次是消費，第2 次甲○○先打電話給伊，再
    來到店裡找伊時，問伊要不要試試看，伊問甲○○試試看什
    麼，甲○○剛開始講的很模糊，後來建議伊用調電表的方式
    來省下電費，如果能幫伊省下10,000元電費的話，要給3,00
    0 元作為報酬，但伊一直很懷疑這樣是否可行，而且伊的電
    費有時候只有幾千元，所以伊認為這樣很麻煩，也不划算，
    伊就沒有答應甲○○，伊與甲○○根本沒有犯意聯絡等語。
    被告之辯護人則為被告辯以：被告對於甲○○竊電之邀約，
    始終沒有同意，所以被告與甲○○並非共同竊電之共犯，況
    且上開電表在95年間合計用電度數達37595 度，還比94年之
    37504 度為多，則該電表也不無失效不準之可能等語。經查
    ：
  1.被告自90年起迄今為「皇太媚理容院」之負責人，於96年2
    月15日14時51分許，臺電公司雲林區營業處人員會同警方至
    該理容院檢查本案電表後，發覺本案電表之「電表外箱」與
    「電表端子盒」封印鎖及同字封印鉛塊均有遭人為破壞並倒
    撥電表指數之痕跡，臺電公司遂於實地調查後，依電業法第
    73條之規定，向被告追償自95年2 月16日起至96年2 月15日
    止，共計970,444 元之電費，被告現已全數給付完畢等事實
    ，業據被告供陳明確（見本院卷第51頁反面、第104 頁反面
    ），且經告訴代理人丙○○、乙○○在偵訊中指訴綦詳（見
    警A 卷第4 頁至第5 頁；偵查A 卷第5 頁至第6 頁、第12頁
    至第12頁反面），復有追償電費計算單、臺電公司雲林區營
    業處97年5 月8 日雲林字第0970500009號函所附臺電公司用
    電實地調查書及現場照片9 張在卷可稽（見警A 卷第17頁至
    第21頁；偵查A 卷第16頁至第17頁；本院卷第37頁至第44頁
    ），堪信為真實。又本案電表實際上為甲○○（即聲請簡易
    判決處刑書所指之「杞姓男子」）所破壞，甲○○復因另案
    共同連續以回撥電表指針之方式，使電表失效不準而竊電之
    行為，經檢察官提起公訴，而由臺中高分院以97年度上訴字
    第682 號判處有期徒刑11月確定等情，業經甲○○在該案中
    陳述無訛（見警B 卷第1 頁至7 頁；偵查B 卷第136 頁、第
    140 頁、第145 頁），復經其在本院審判中證述屬實（見本
    院卷第83頁、第87頁），也有該案判決書和臺灣高等法院被
    告前案紀錄表附卷可參（見本院卷第48頁至第49頁反面、第
    118 頁至第120 頁），此情亦堪認定。
  2.關於甲○○破壞本案電表封印之經過，甲○○在本院審判中
    證稱：我是在臺中大里許姓友人家中與被告打牌才認識的，
    我知道被告經營理容院，所以我試圖說服被告用破壞電表後
    倒撥電表指針之方式省下電費，如果省10,000元的電費，給
    我3,000 元當報酬，打牌時就有講，後來去被告店裡講了2
    次，電話也打了幾次，但被告不相信，還說還是不要好了，
    也就是沒有答應我，沒有被我說服，但我想說給被告1 個品
    質保證，讓被告先試試看，確定到底有沒有省電費的效果，
    又因為該理容院的周圍都是廢墟，附近沒有其他店家，電表
    在停車場旁邊，我曾經在該停車場停過車，該電表的電線是
    直接牽到理容院內，距離該理容院僅約13米左右，再加上我
    那時候是幫人家破壞電表維生的，我清楚瞭解本案電表在何
    處，所以我就自己使用加工過的老虎鉗去破壞本案電表封印
    後，將電表指針回撥，時間差不多是在95年左右，那時候天
    氣很冷，但我在回撥電表後一直找不到被告，之後我就放棄
    了，沒有向被告討取報酬，我總共只調了1 次等語明確（見
    本院卷第83頁至第90頁），核與被告辯稱：該理容院是我經
    營的，約在95年間，我透過臺中的友人認識甲○○，甲○○
    有來我的理容院內建議我用調電表的方式來省下電費，如果
    他（指甲○○）能幫我用調電表的方式省10,000元的電費的
    話，要我給他3,000 元的報酬，但我一直很懷疑這樣是否可
    行，而且我的電費有時候只有幾千元，所以我認為這樣對我
    很麻煩，也不划算，我就沒有答應他等語（見本院卷第22頁
    反面至第23頁）相符，亦與卷附現場照片顯示（見警A 卷第
    13頁至第14頁）本案電表裝置在停車場旁之電線桿上之事實
    相吻合。再觀諸卷附臺電公司雲林區營業處所出具該理容院
    94年至96年之用電度數一覽表（見偵A 卷第25頁）可知，該
    理容院在94年1 月至95年1 月間，其中1 個電號（00-00-00
    00-00-0 號）的電表用電度數分別為4000度、2240度、1747
    度、7480度、7680度、6080度及2600度，但同一電號在95年
    3 月份的用電度數卻驟降為760 度，較諸前一年同期或95年
    1 月的用電度數減少許多，自95年5 月至11月起之用電度數
    ，又再回升至2800度、2960度、14560 度及3160度，甚至超
    過被查獲前一年甚至查獲後之用電度數（94年5 月、9 月之
    用電度數分別為1747度、7680度；96年5 月、9 月之用電度
    數分別為1600度、12000 度），另1 個電號（00-00-0000-0
    0-0 號）的電表在95年1 月之用電度數為1422度，至95 年3
    月間減少至1306度，但在95年5 月間也回升至1496度，甚至
    在95年9 月份爬升至3540度，就上開數值與前述甲○○之前
    述證詞相對照，不難研判甲○○破壞本案電表封印並回撥電
    表指針之時間應係在「95年2 月至3 月間之某時」無誤。又
    若被告與甲○○確有談妥以倒撥電表指針之方式竊電，依甲○○援往例竊電之模式，理應每2 個月即回撥電表指針1 次
    （電費之收取以2 個月計價1 次），此據甲○○於審判中證
    述綦詳（見本院卷第89頁反面），核與其被訴竊電案件中以
    被告身分供稱：我因為在大陸經商失敗，從94年5 月至6 月
    間起開始幫別人竊電，2 個月去1 次等語（見偵查B 卷第12
    2 頁至第124 頁）相合，復據乙○○到庭確認上開竊電模式
    確實存在（見本院卷第93頁反面）。是若甲○○確有依據被
    告所提供之電單，每2 個月即回撥本案電表指針竊電之事實
    ，何以其中1 個電號（00-00-0000-00-0 號）之電表，在95
    年5 月、9 月之用電度數分別達2800度、14560 度，甚至均
    較94年、96年同期之用電度數為多？足見甲○○所證僅有調
    1 次本案電表，後續即不了了之的證詞，並非不能採信。是
    就上述證據資料相互勾稽觀之，甲○○應係試圖說服被告以
    回撥電表指數之方式竊電未果後，憑自身經驗判斷該理容院
    電表在何處，且在未徵得被告同意，亦未讓被告知情之情況
    下，即擅自破壞本案電表封印並倒撥電表指針1 次，試圖讓
    被告先享有少繳電費之利益後，再以之作為商談後續合作事
    宜或說服被告之籌碼，但因甲○○一直找不著被告，所以竊
    電乙事即無下文。準此，被告雖因甲○○回撥本案電表指針
    之行為享有少繳電費之利益，但被告既未同意或授權甲○○
    為上述行為，自難認被告與甲○○有竊電之犯意聯絡可言，
    被告辯稱其與甲○○無犯意聯絡等語，應非飾卸之詞，可以
    採信。檢察官以被告為竊電之實際獲利者，又本案電表封印
    確已遭破壞等事實，推論被告與甲○○就上開竊電行為，有
    犯意聯絡云云，尚嫌速斷。至檢察官雖又認為甲○○從臺中
    跑到斗六，須花費勞力、時間，費用等成本，故其應與被告
    有犯意聯絡，甲○○在本院審理中之上開證言，可能係因為
    其被訴竊電案件已經判決確定，故其不想連累被告云云，稽
    之意旨，似指甲○○之上開證詞不可採信。但是，甲○○既
    欲透過竊電方式賺取金錢，必然要先支出相關之成本（如購
    買工具的花費），此成本之支出與犯罪之遂行間，具有關連
    性，但若謂甲○○已支出成本，且自身案件已經判決確定為
    由，即率爾論斷甲○○之證詞不實，論理上未免過於跳躍，
    而有臆斷之虞，且與前述甲○○之證詞、電表僅被回撥1次
    、電度並無連續性異常等證據資料相違，不能逕信。
  3.檢察官雖再以電表（電號00-00-0000-00-0 號）在95年1 月
    、3 月、5 月、7 月及11月間之用電度遠較94年同期之用電
    度數為低；另1 個電表（電號00-00-0000-00-0號）在95年1
    月、3 月、5 月、7 月和11月間之用電度數亦顯低於96年同
    期度數，直指被告確有與甲○○共同竊電之行為，至96年2
    月15日方被查獲。惟查，被告經營理容院，該理容院之生意
    會受到天氣晴雨或股市起落等因素影響，為被告供認明確（
    見本院卷第97頁反面），是該理容院之用電度數高低起伏不
    定，除有較諸同期「顯著」降低之情事外，要屬常態現象，
    若無其他證據資料相佐，尚難據以斷定有無竊電情事，此觀
    乙○○在本院審判中證稱：本案電表在某些月份之用電度數
    未有異常等語甚明（見本院卷第94頁反面至第95頁）。又電
    號00-00-0000-00-0 號之電表，在95年3 月、7 月及11月之
    用電度數僅有760 度、2960度和3160度，雖比94年甚至96年
    同期為低，但該電表在95年5 月與9 月之用電度數分別達28
    00度、14560 度，卻較之94年甚至96年同期之用電度數顯著
    增加，業如前述，復有該理容院94年至96年之用電度數一覽
    表在卷足憑（見偵A 卷第25頁）。是檢察官所指電表（電號
    00-00-0000-00-0 號）在95年之用電度數「均」低於94年同
    期云云，顯與卷內證據資料相悖，不能憑採。另細譯該用電
    度數一覽表之內容可知，電號00-00-0000-00-0 號之電表，
    在95年間之用電度數雖均遠低於96年同期，但該電表在94年
    同期用電度數也遠低於96年同期，若檢察官可以該電表在95
    年間之用電度數低於96年同期之客觀事實，推論被告確有與
    甲○○共同竊電之行為，在94年同期之用電與95年相當之情
    況下，何以不認定甲○○之竊電行為之著手始點，係在94年
    間？反而係在95年2 月至3 月間？又何以選第96年間為被告
    用電度數之比較標準，不擇定對被告較有利之94年間為比較
    基準？足見檢察官之論證非無瑕疵可指。更有甚者，乙○○
    在本院審判中證稱：電表指針被倒撥後，可能會因為電表指
    針與軸心鬆脫，導致電表失準（見本院卷第96頁），則在甲○○破壞本案電表封印，倒撥電表指針之後，本案電表也不
    能排除因為指針及軸心毀損而失準之可能，造成日後用電度
    數忽高忽低，不能作為判斷竊電與否之有力證據。從而，檢
    察官所引用本案電表自95年3 月起之用度數值，是否準確無
    誤？自屬有疑，在在可徵本案電表用電度數之數額多寡，不
    能採為不利於被告之認定。
  4.被告之辯護人雖曾在本院審理中具狀表示被告願意認罪，無
    傳喚證人詰問調查之必要，有刑事陳報狀1 紙附卷供參（見
    本院卷第76頁）。但被告在本院審判中明確表示不願意認罪
    （見本院卷第82頁反面、第102 頁），被告之辯護人也到庭
    稱：上次庭訊後，我就一直與被告溝通，分析卷證資料讓被
    告瞭解，我建議被告認罪，這是辯護人這邊的判斷（見本院
    卷第102 頁）。可證被告之辯護人代被告為承認犯行，係出
    於訴訟策略之考量，非謂被告確有自白犯罪之舉措。另被告
    雖在臺電公司用電實地調查書內（見本院卷第43頁至第44頁
    ）簽名蓋印，也只是臺電公司人員至現場稽查時，被告確實
    在場之證明而已，此經被告供明無疑（見本院卷第96頁反面
    ），也不能採為認定被告犯罪之基礎。至被告雖已繳償電費
    970,444 元，但該電費之追償，係以電業法第73條為依據，
    即臺電公司得依用電戶所裝置之用電設備，分別性質及瓦特
    數或馬力數，按電業之供電時間及電價，計算應有之用電度
    數，再扣除該用戶已繳交之電費後，追償3 個月以上1 年以
    下之電費。該「970,444 元」之電費，僅係一種推估值，只
    要是用戶電器之插頭與插座連接，即納入推算求償之標準，
    不考慮用戶有無實際使用電器之情形，此為乙○○到庭證述
    甚明（見本院卷第92頁至第93頁），且該計算公式也未慮及
    被告實際上已繳交之電費多寡，可能因為本案電表遭倒撥而
    與實際用電之事實不符，則起訴書認被告竊取之電能共值97
    0,444 元，是否確與實際上遭竊之電能數額相符？顯非無疑
    。檢察官認臺電公司以上述計算方式向被告求償，屬不得不
    然之方法，確為的論，但該計算方法純為民事求償之用，與
    刑事案件中犯罪事實之認定，採嚴格證明法則並不相合，且
    計算標準既有前述瑕疵存在，即不能採為不利於被告之認定
    。是上開數額縱經被告悉數繳清，至多僅能證明被告確為本
    案電表指針遭破壞之用電戶而已，不能證明被告客觀上確有
    竊取上述數額之電能，也不能證明被告主觀上與甲○○有何
    竊電之犯意聯絡可言，其理至明。
五、綜上所陳，本院依據檢察官所提出之證據資料及調查證據之
    結果，認被告是否確有檢察官所指共同竊電或毀損本案電表
    封印之犯行，尚有合理懷疑存在。檢察官既然不能證明被告
    確有其所指之前揭犯行存在，核諸前揭法條及裁判要旨，自
    應為被告無罪之諭知。
六、依刑事訴訟法第452條、第301條第1項，判決如主文。
本案經檢察官戊○○到庭執行職務。
中    華    民    國    97    年    8     月     7    日
                  刑事第五庭  審判長法  官 侯 廷 昌
                                    法  官 藍 家 偉
                                    法  官 王 紹 銘
以上正本證明與原本無異。
如不服本判決，應於收受本判決後10日內向本院提出上訴書狀，
並應敘述具體理由。如未敘述上訴理由者，應於上訴期間屆滿後
20 日 內向本院補提理由書狀（均須按他造當事人之人數附繕本
）「切勿逕送上級法院」。
                                    書記官 王 秀 如
中    華    民    國    97    年    8     月    7     日


司法院資訊處製作；財團法人民間司法改革基金會備份。
